【裁判字號】    90,易,14
【裁判日期】    901029
【裁判案由】    毒品危害防制條例
【裁判全文】
臺灣士林地方法院刑事判決                              九十年度易字第一四號
    公  訴  人  臺灣士林地方法院檢察署檢察官
    被      告  甲○○
右列被告因違反毒品危害防制條例案件，經檢察官提起公訴（八十九年度毒偵緝字第
三三八號）暨移送併辦（臺灣士林地方法院檢察署八十九年度毒偵字第二七一０號）
，本院判決如左：
    主  文
甲○○連續施用第二級毒品，累犯，處有期徒刑陸月，如易科罰金以參佰元折算壹日
。扣案第二級毒品安非他命貳袋（驗餘淨重合計零點肆零柒柒克）沒收銷燬之、施用
毒品器具吸食器壹個沒收。
    事  實
一、甲○○前有多次違反麻醉藥品管理條例前科，其於民國八十四年間因違反麻醉藥
  品管理條例案件，經本院以八十四年度易字第二四六二號判處有期徒刑十月，案
    經上訴由臺灣高等法院於八十五年一月二十五日以八十五年度上易字第五四號駁
    回上訴確定，而於八十六年二月五日假釋出監，同年三月七日執行完畢。又於八
    十八年間，因施用毒品案件，經本院以八十八年度毒聲字第二二一四號裁定送觀
    察、勒戒後，認無繼續施用毒品傾向而經臺灣士林地方法院檢察署檢察官以八十
    八年度毒偵字第六六二號為不起訴處分，詎仍不能戒除惡習，而自前案觀察、勒
    戒出所後之八十九年三月下旬某日起至八十九年十一月二十八日某時止，連續在
    渠位於臺北市○○區○○路二段五十巷十四弄十九號三樓住處內，施用第二級毒
    品安非他命多次，而先後於八十九年四月八日在臺北市○○區○○路八十號、於
    八十九年十一月二十九日下午二時許在上址甲○○住處內為警查獲，並扣得甲○
    ○所有之安非他命二袋（驗餘淨重合計零點四０七七克）及施用毒品器具吸食器
    一個，其間並經本院以八十九年度毒聲字第一四七一裁定送觀察、勒戒後，認有
    繼續施用毒品之傾向，而由本院復以八十九年毒聲字第二三一四號裁定令入戒治
    處所強制戒治。
二、案經臺北市政府警察局士林分局、內湖分局移送臺灣士林地方法院檢察署檢察官
    偵查後起訴暨移送併辦。
    理  由
一、訊據被告甲○○對於右開犯行坦承不諱，而被告先後二次經查獲所採取尿液經送
    鑑驗結果，均呈安非他命陽性反應，此有法務部調查局八十九年八月二十九日
    陸(一)字第八九０六三八六一號、九十年六月十一日陸(一)字第九０一三三九六三
    號檢驗通知書在卷可按。而扣案被告所有顆粒二袋（驗餘淨重合計為零點四０七
    七克），經送鑑驗結果，顆粒中含有安非他命成分，復有憲兵司令部刑事鑑識中
    心九十年一月十日綱得字第００九七五號鑑驗通知書附卷足稽。此外，並有被
    告所有、供其施用毒品所用吸食器一個扣案可佐，是被告確有前開事時欄所載非
    法施用第二級毒品安非他命之行為已堪認定。被告前於八十八年間曾經本院以八
    十八年度毒聲字第二二一四號裁定裁定送觀察、勒戒後，認無繼續施用毒品之傾
    向，而經臺灣士林地方法院檢察署檢察官為不起訴處分，有臺灣士林地方法院檢
    察署檢察官八十八年度毒偵字第六六二號為不起訴處分書附卷可佐，又其因本案
    非法施用毒品犯行，經本院以八十九年度毒聲字第一四七一裁定送觀察、勒戒後
    ，認有繼續施用毒品之傾向，而由本院復以八十九年毒聲字第二三一四號裁定令
    入戒治處所強制戒治，有本院八十九年度毒聲字第一四七一號裁定、臺灣士林看
    守所八十九年十二月八日士所戒字第五一三七號函暨所附有無繼續施用毒品傾
    向證明書、臺灣高等法院被告全國前案紀錄表、臺灣高等法院檢察署刑案紀錄簡
    覆表各一份在卷可按，被告確係二犯非法施用毒品犯行，且有繼續施用毒品傾向
    亦堪認定，自應予依法追訴、審判。綜上，本件事證明確，被告犯行洵足認定，
    應予依法論科。
二、核被告所為，係犯毒品危害防制條例第十條第二項之施用第二級毒品罪。其多次
    施用第二級毒品之行為，時間緊接、手法相若，所犯構成要件相同之罪名，顯係
    基於概括犯意反覆為之，為連續犯，應依刑法第五十六條規定以一罪論並加重其
    刑。檢察官起訴雖僅論訴被告於八十九年四月八日採尿前九十六小時內某時非法
    施用第二級毒品之犯行，惟被告包括檢察官移送併辦部分之其餘非法施用毒品犯
    行既與經起訴部分有前開連續犯之裁判上一罪關係，本院自應併予審判，應予敘
    明。又被告有如事實欄所載之前案科刑及有期徒刑之執行情形，有臺灣高等法院
    被告全國前案紀錄表、臺灣高等法院檢察署刑案資料簡覆表各一份在卷可參，渠
    於前案有期徒刑執行完畢後五年內再犯本案有期徒刑以上之罪，為累犯，應依刑
    法第四十七條之規定，遞予加重其刑。爰審酌被告前已因施用毒品案件，歷經施
    以觀察、勒戒後仍無法戒除惡習，竟甫於期滿後不久，旋又再次施用第二級毒品
    ，及其所為係對於己身健康有所為害，並犯後坦承犯行之態度等一切情狀，量處
    如主文所示之刑。又被告行為後，刑法第四十一條業於九十年一月十日修正公布
    ，同年月十二日生效，舊法規定犯最重本刑三年以下有期徒刑以下之刑之罪，而
    受六個月以下有期徒刑或拘役之宣告，因身體、教育、職業、家庭之關係或其他
    正當事由，執行顯有困難者，得易科罰金，修正後刑法第四十一條第一項規定，
    凡犯最重本刑五年以下有期徒刑以下之刑之罪，而受六個月以下有期徒刑或拘役
    之宣告，均得易科罰金，比較新舊法之規定，修正後之新法對於行為人並無不利
    ，自應依刑法第二條第一項前段規定，適用裁判時之新法，併予宣告易科罰金之
    折算標準。扣案第二級毒品安非他命二袋（驗餘淨重合計零點四０七七克）係違
  禁物，應依毒品危害防制條例第十八條第一項前段規定沒收並銷燬之；另查扣之
    吸食器一個，係被告所有供犯罪所用之物，應依刑法第三十八條第一項第二款規
    定宣告沒收。
據上論斷，應依刑事訴訟法第二百九十九條第一項前段、毒品危害防制條例第十條第
二項、第十八條第一項、刑法第十一條、第二條第一項前段、第五十六條、第四十七
條、第四十一條第一項前段、第三十八條第一項第二款、罰金罰鍰提高標準條例第二
條，判決如主文。
本案經檢察官黃惠玲到庭執行職務
中      華      民      國      九十      年      十      月  二十九    日
                                  臺灣士林地方法院刑事第一庭
                                          法  官
右正本證明與原本無異。
如不服本判決，應於判決送達後十日內，向本院提出上訴狀。
                                          書記官
中      華      民      國      九十      年      十      月    十七    日
附錄本案論罪科刑法條：
毒品危害防制條例第十條第二項


司法院資訊處製作；財團法人民間司法改革基金會備份。
